臺灣臺北地方法院交通事件裁定　　　 100年度交聲字第1469號
原處分機關　臺北市交通事件裁決所
受處分人　　唐儀貞
上列受處分人因違反道路交通管理處罰條例案件，對於臺北市交
通事件裁決所中華民國100年6月3 日所為之處分（原處分案號：
北市裁罰字第裁22-AEY946770號、第裁22-AEY946777號、第裁22
-AEY955152號裁決書）聲明異議，本院裁定如下：
    主  文
異議駁回。
    理  由
一、按停車時應依車輛順行方向緊靠道路右側，但單行道應緊靠
    路邊停車，道路交通安全規則第112條第2項前段定有明文；
    次按汽車駕駛人停車時，不依順行方向，或不緊靠道路右側
    ，或併排停車，或單行道不緊靠路邊停車者，處新臺幣（下
    同）600元以上1,200元以下罰鍰，道路交通管理處罰條例第
    56條第1項第6款亦有明文。
二、原處分意旨略以：本件異議人即受處分人（下稱受處分人）
    駕駛其所有之車牌號碼9188-DT 號自用小客車，分別於民國
    100年1月3 日下午5時54分、100年2月8日下午5時45分、100
    年3月7日下午5時49分，在臺北市○○路○段181 巷停車時，
    經臺北市政府警察局內湖分局員警林俊宏以科學儀器採證，
    認受處分人有「不依順行方向停車」之違規行為，依道路交
    通管理處罰條例第56條第1項第6款規定逕行製單舉發，嗣受
    處分人向原處分機關提出申訴，經原處分機關函請舉發單位
    調查結果，仍認受處分人有前開違規行為，原處分機關乃於
    100年6月3日依前開條例第56 條第1項第6款之規定，分別開
    立北市裁罰字第裁22-AEY946770號、第裁22-AEY946777號、
    第裁22-AEY955152 號裁決書各裁處受處分人罰鍰900元，其
    中第裁22-AEY946770號、第裁22-AEY946777號案受處分人業
    於100年4月11日繳納罰鍰完畢。
三、本件聲明異議意旨略以：伊依規定將車停放於收費停車格內
    ，附近並無任何告示牌指示車輛應依順行方向停車，且員警
    開單時並未放置告誡單，致伊連續被開單處罰，伊不服，遂
    提起本件聲明異議云云。
四、經查，受處分人所有之系爭車輛有於100年1月3日下午5時54
    分、100年2月8日下午5時45分、100年3月7日下午5時49分，
    在臺北市○○路○段181巷停車時，因不依順行方向停車，而
    經臺北市政府警察局內湖分局員警林俊宏拍照採證後逕行製
    單舉發之違規事實，為受處分人所不爭執，並有臺北市政府
    警察局舉發違反道路交通管理事件通知單3紙及採證相片3幀
    在卷可稽（見本院卷第6-7、18 頁），是故，本件違規行為
    堪以認定。至於受處分人辯稱「停車格附近並未設有任何告
    示牌指示車輛應依順行方向停車」云云，然查，受處分人為
    領有汽車駕照之駕駛人，本應遵守駕駛車輛應順向停車之規
    定，以維交通秩序，本件受處分人車輛停放方向顯與道路行
    車方向相反，明顯違反上開規定。受處分人雖另辯稱警員取
    締時未放置警告單，而連續開罰，有違公平正義原則云云。
    惟查，警員依法舉發違反道路交通管理處罰條例案件，並無
    警員於舉發前應先製單警告之法規明文，是本件舉發警員因
    受處分人不在場，乃拍照採證逕行舉發，於法並無不合，受
    處分人辯稱上情，尚無足採信。從而，本件事證明確，異議
    人所有被舉發車輛確有前揭違規行為堪以認定。
五、又違反道路交通管理事件，行為人認為舉發之事實與違規情
    形相符者，得於接獲通知單後，親自或委託他人持該通知單
    ，不經裁決向指定之處所，逕依裁罰基準執行並繳納罰鍰結
    案。依第48 條第1項辦理經繳納罰鍰後，若有不服者，得於
    20日內向處罰機關陳述，復為違反道路交通管理事件統一裁
    罰基準及處理細則第48條第1項及第59條第2項，對照修法前
    同細則第59條第2項規定「依本細則第48條第1項辦理經繳納
    罰鍰結案後逾20日不得再提出異議」可知，立法者有意放寬
    受處分人繳納罰鍰後向原處分機關申訴及向法院提出聲明異
    議之期間限制，藉此以保障受處分人之訴訟權，是故，本件
    北市裁罰字第裁22-AEY946770號、第裁22-AEY946777號案受
    處分人雖於100年4月11日繳納罰鍰結案後，已逾20日始向原
    處分機關申訴並由原處分機關開立裁決書，然與法並無違誤
    ，本院仍應受理並進行實質審理，附此敘明。
六、綜上所述，受處分人確有於前揭時、地，不依順行方向停車
    之違規行為，從而，原處分機關援引道路交通管理處罰條例
    第56條第1 項第6 款規定，各裁處受處分人罰鍰900 元，依
    法並無不合，受處分人聲明異議意旨，指摘原處分不當，為
    無理由，應予駁回。
據上論斷，應依道路交通事件處理辦法第18條，裁定如主文。
中    華    民    國   100    年    6     月    30    日
                  交通法庭法  官  陳雯珊
以上正本證明與原本無異
如不服本裁定應於送達後5日內向本院提出抗告狀
                          書記官  馬正道
中    華    民    國   100    年    7     月    6     日